臺灣桃園地方法院刑事判決　　　　　　　 96年度易字第856號
公　訴　人　臺灣桃園地方法院檢察署檢察官
被　　　告　乙○○
上列被告因竊盜案件，經檢察官提起公訴（96年度偵字第3929號
），本院裁定改依簡式審判程序，判決如下：
    主  文
乙○○共同攜帶兇器竊盜，處有期徒刑陸月，減為有期徒刑月
，如易科罰金，以新台幣壹仟元折算壹日。又共同攜帶兇器、於
夜間侵入住宅竊盜，處有期徒刑捌月，減為有期徒刑肆月，如易
科罰金，以新台幣壹仟元折算壹日。應執行有期徒刑陸月，如易
科罰金，以新台幣壹仟元折算壹日。
    事  實
一、乙○○與葉政宜（由本院另案審理中）基於意圖為自己不法
    所有之犯意聯絡，先於民國96年1 月16日凌晨5 時許，兩人
    持客觀上足供兇器使用，對人之生命、安全構成威脅之剪線
    鉗1 把及測電器等物（均未扣案），駕駛由葉政宜承租而來
    之車牌號碼ZZ─1085號自用小客車，共同前往夜間無人居住
    之桃園縣八德市○○路20巷43弄14號地下1 樓，竊得電纜線
    （數量不詳，係屬賴榮政所有，非屬電業法第105 條所稱之
    電線）。乙○○另與葉政宜基於意圖為自己不法所有之犯意
    聯絡，又於96年1 月23日凌晨2 時許，持前揭客觀上足供兇
    器使用，對人之生命、安全構成威脅剪線鉗1 把及非屬兇器
    之測電器等物，駕駛上開自用小客車前往桃園縣八德市○○
    路○ 段89號「丙○○○」，兩人即侵入該住宅地下停車場內
    ，由葉政宜測試電力後，兩人共同剪斷竊取電纜線3 捆（係
    屬「丙○○○」所有，非屬電業法第105 條所稱之電線），
    旋即再將己有替代纜線（非銅質纜線）接上，使該社區得繼
    續供電，俾掩耳目，後因葉政宜需前往他處接送其女友，乙
    ○○與葉政宜先行離去「丙○○○」，復於當日凌晨4 時許
    ，再度前往該址地下停車場，接續竊得250mm 規格之電纜線
    5 捆（係屬「丙○○○」所有，非屬電業法第105 條所稱之
    電線），合計75公尺，嗣為警於同日凌晨5 時許，在桃園縣
    八德市○○路○ 段89號前查獲，葉政宜則趁隙駕駛上開自用
    小客車逃逸，乙○○除向警方供承其有涉犯「丙○○○」之
    犯行外，復於警方未查知其所犯其他竊盜犯行前，主動供出
    其另於96年1 月16日竊取賴榮政之財物，並於事後接受裁判
    ，警方始因此查悉上述犯罪。
二、案經桃園縣政府警察局報請臺灣桃園地方法院檢察署檢察官
    偵查起訴。
    理  由
一、被告乙○○所犯之加重竊盜罪，為死刑、無期徒刑、最輕本
    刑3 年以上有期徒刑或高等法院管轄第一審案件以外之罪，
    而被告於本院準備程序進行中，就被訴事實為有罪之陳述，
    經本院告知簡式審判程序意旨，並聽取公訴人及被告之意見
    後，依刑事訴訟法第273 條之1 第1 項之規定，裁定依簡式
    審判程序審理。
二、上揭犯罪事實，業據被告於本院審理時坦承不諱，核與證人
    甲○○、陳金宏、賴榮政於警詢及證人甲○○、陳金宏於檢
    察官訊問時之證述情節相符，並有贓物認領保管單、桃園縣
    政府警察局刑事警察大隊扣押筆錄、汽車出借合約書各1 份
    及照片28幀在卷可稽，足認被告前開自白與事實相符，堪以
    採信。本件事證明確，被告前述犯行，洵堪認定。
三、按刑法第321 條第1 項第3 款之攜帶兇器竊盜罪，係以行為
    人攜帶兇器竊盜為其加重條件，此所謂兇器，其種類並無限
    制，凡客觀上足對人之生命、身體、安全構成威脅，具有危
    險性之兇器均屬之，且祇須行竊時攜帶此種具有危險性之兇
    器為已足，並不以攜帶之初有行兇之意圖為必要（最高法院
    74年3 月19日刑庭總會決議參照）。次按公寓大廈之停車場
    ，雖僅供各住戶出入通行及停車之用，然就公寓大廈之整體
    而言，該停車場為公寓大廈之一部分，而與該公寓大廈有密
    切不可分之關係，則於夜間侵入該公寓大廈之停車場竊盜，
    即有同時妨害居住安全之情形（最高法院76年台上字第2972
    號判例參照）。經查，被告用以行竊之剪線鉗1 支，為金屬
    製，前端可剪斷電線，為被告自承在卷，於客觀上足以為殺
    害或傷害人之生命、身體之器械，堪認為兇器。核被告所為
    ，係犯刑法第321 條第1 項第3 款之攜帶兇器竊盜罪及刑法
    第321 條第1 項第1 款、第3 款之攜帶兇器、於夜間侵入住
    宅竊盜罪。公訴人雖未論及被告就96年1 月23日犯行有刑法
    第321 條第1 項第1 款之加重條件情形，惟此部基本社會事
    實相同，本院仍得予審理，且法條相同，並無變更起訴法條
    之問題。被告與葉政宜就上開犯行，具有犯意聯絡及行為分
    擔，為共同正犯。被告所犯上開2 件竊盜犯行間，客觀上彼
    此可分，且侵害不同之被害人財產法益，犯案方法亦有不同
    ，上開數罪應分論併罰。另被告就96年1 月16日之竊盜犯行
    ，係在職司偵查權限之司法警察得悉該案件之犯罪嫌疑人及
    犯罪事實前，主動供出其為下手實行犯罪之人乙節，除經被
    告陳明在卷外，並有被告警詢筆錄附卷可稽（見偵卷第14頁
    ），審酌被害人賴榮政於遭被告行竊後，並未向警方報案，
    警方係俟被告因96年1 月23日犯行遭查獲後，被告主動供出
    96年1 月16日之犯行，警方始查悉被害人賴榮政遭竊之情形
    ，被告並於事後接受裁判，故被告就96年1 月16日所示犯行
    ，合於刑法第62條第1 項之自首要件，爰依法減輕其刑。爰
    審酌被告僅因缺款花用，不思以正途賺取金錢，反多次竊取
    他人財物，其所為對各被害人造成財產上損失，原不宜輕縱
    ，但念其並未對被害人為凌虐或其他危及生命之行為，且事
    後均於警詢、偵查及本院審判期日自首或自白犯行，犯後態
    度尚稱良好，被告之學歷為高中肄業、家庭生活狀況等一切
    情狀，分別量處如主文所示之刑。末按中國民國96年罪犯減
    刑條例業於96年7 月16日施行，查本件被告上開犯行係在96
    年4 月24日前，爰依中華民國96年罪犯減刑條例第2 條第1
    項第3 款，減其刑期2 分之1 ，並依同條例第9 條、刑法第
    41條第1 項前段、第2 項，均諭知易科罰金折算標準暨定其
    執行刑及易科罰金之折算標準，以示儆懲。未扣案之剪線鉗
    1 把及測電器1 台，雖為被告及共犯葉政宜持以為本件竊盜
    所用之物，惟被告否認為其所有，卷內亦無證據證明為被告
    或共犯葉政宜所有，爰不應依刑法第38條第1 項第2 款規定
    宣告沒收，附此敘明。
據上論斷，應依刑事訴訟法第273 條之1 第1 項、第299 條第1
項前段，刑法第28條、第321 條第1 項第1 款、第3 款、第62條
前段、第41條第1 項前段、第3 項、第51條第5 款，刑法施行法
第1 條之1 第1 項、第2 項，中華民國96年罪犯減刑條例第2 條
第1 項第3 款、第7 條、第9 條，判決如主文。
本案經檢察官蔡正雄到庭執行職務。
中　　華　　民　　國　　96　　年　　7 　　月　　31　　日
                  刑事第四庭  法　官　張淑華
以上正本證明與原本無異。
如不服本判決，應於送達後10日內，向本院提出上訴狀。
                              書記官　郭中明
中　　華　　民　　國　　96　　年　　8 　　月　　 1　　日
附錄本案論罪科刑法條
中華民國刑法第321條
（加重竊盜罪）
犯竊盜罪而有左列情形之一者，處 6 月以上、 5 年以下有期徒
刑：
一  於夜間侵入住宅或有人居住之建築物、船艦或隱匿其內而犯
之者。
二  毀越門扇、牆垣或其他安全設備而犯之者。
三  攜帶兇器而犯之者。
四  結夥三人以上而犯之者。
五  乘火災、水災或其他災害之際而犯之者。
六  在車站或埠頭而犯之者。
前項之未遂犯罰之。
